ACORDAO-COMPLETO-2340639

ACÓRDÃO DE RELAÇÃO

ACÓRDÃO DE RELAÇÃO 2/2019 ATA 1/2019 - SEGUNDA CÂMARA

Acórdão 2/2019-TCU-Segunda Câmara
Os Ministros do Tribunal de Contas da União, quanto ao processo a seguir relacionado, ACORDAM, por unanimidade, com fundamento nos arts. 71, inciso III, da Constituição Federal de 1998, 1º, inciso V, 39, inciso II, da Lei nº 8.443, de 16 de julho de 1992, 1º, inciso VIII, 143, inciso II, 259, inciso II, 260, § 5º do Regimento Interno do TCU, e 7º da Resolução nº 206, de 24 de outubro de 2007, em considerar prejudicado, por perda de objeto, o exame do mérito dos atos de concessão de aposentadoria dos integrantes do presente processo, de acordo com os pareceres emitidos nos autos.
1. Processo TC-Processo 024.895/2018-0 (APOSENTADORIA) 
	1.1. Interessados: Sebastião de Menezes Souza (XXX.390.301-XX) ; Sergio Alves de Azevedo (XXX.587.987-XX) ; Sergio Silva Feitosa (XXX.024.107-XX) ; Silvia Maria Pereira dos Anjos Muniz (XXX.595.087-XX) ; Silvia Maria Pereira dos Anjos Muniz (XXX.595.087-XX) ; Suzete Maria Duarte (XXX.131.467-XX) ; Terezinha Roberto Pereira (XXX.256.217-XX) ; Thyedimo de Castro Peixoto (XXX.794.957-XX) ; Thyedimo de Castro Peixoto (XXX.794.957-XX) ; Ulysses Porto da Luz Junior (XXX.385.257-XX) ; Ulysses Porto da Luz Junior (XXX.385.257-XX) ; Victor José Fróes Coelho (XXX.203.117-XX) ; Waldemar Ferreira de Almeida (XXX.247.988-XX) ; Walquir Castilho de Lossio Seiblitz (XXX.447.407-XX) ; Walquir Castilho de Lossio Seiblitz (XXX.447.407-XX) ; Wantuyl Correa Cunha (XXX.449.487-XX) ; Wantuyl Correa Cunha (XXX.449.487-XX) ; Wantuyl Correa Cunha (XXX.449.487-XX) ; Wilson Angelo da Silva (XXX.457.477-XX) ; Wilson Angelo da Silva (XXX.457.477-XX) 
	1.2. Órgão/Entidade: Fundação Oswaldo Cruz
	1.3. Relator: Ministro Augusto Nardes
	1.4. Representante do Ministério Público: Procurador Rodrigo Medeiros de Lima
	1.5. Unidade Técnica: Secretaria de Fiscalização de Pessoal (SEFIP) .
	1.6. Representação legal: não há.
	1.7. Determinações/Recomendações/Orientações: não há.

Segunda Câmara

Fundação Oswaldo Cruz

Sebastião de Menezes Souza (XXX.390.301-XX); Sergio Alves de Azevedo (XXX.587.987-XX); Sergio Silva Feitosa (XXX.024.107-XX); Silvia Maria Pereira dos Anjos Muniz (XXX.595.087-XX); Silvia Maria Pereira dos Anjos Muniz (XXX.595.087-XX); Suzete Maria Duarte (XXX.131.467-XX); Terezinha Roberto Pereira (XXX.256.217-XX); Thyedimo de Castro Peixoto (XXX.794.957-XX); Thyedimo de Castro Peixoto (XXX.794.957-XX); Ulysses Porto da Luz Junior (XXX.385.257-XX); Ulysses Porto da Luz Junior (XXX.385.257-XX); Victor José Fróes Coelho (XXX.203.117-XX); Waldemar Ferreira de Almeida (XXX.247.988-XX); Walquir Castilho de Lossio Seiblitz (XXX.447.407-XX); Walquir Castilho de Lossio Seiblitz (XXX.447.407-XX); Wantuyl Correa Cunha (XXX.449.487-XX); Wantuyl Correa Cunha (XXX.449.487-XX); Wantuyl Correa Cunha (XXX.449.487-XX); Wilson Angelo da Silva (XXX.457.477-XX); Wilson Angelo da Silva (XXX.457.477-XX)

AUGUSTO NARDES

não há.

Procurador Rodrigo Medeiros de Lima

APOSENTADORIA (APOS)

Secretaria de Fiscalização de Pessoal (SEFIP).